# 【请教陈版】出过《企业会计准则》的报告是否还能够应用《企业会计制度》

提问人：wx_5dd4c145205c 时间：2019-11-20 06:30:35
想咨询一下关于企业是否可以应用《企业会计制度》的问题。
我们公司为外商全资投资企业，非上市。 2018 年度审计师的审计报告上描述是《企业会计准则》帮忙出具的财务报表披露的会计框架描述为 “《企业会计准则》、《企业会计制度》及其补充规定”，审计报表科目也按照《企业会计准则》的规定列式。我们自己认为使用的是依然是《企业会计制度》做账务处理，且不认为除报表科目列式外存在《制度》和《准则》的差异。因此公司今年是否可以按照执行《企业会计制度》并重述上年数据。是否有相关规定可以参考。非常感谢！

回答人：chenyiwei
已经执行企业会计准则的企业，原则上不得重新执行《企业会计制度》。建议考虑：前期审计机构认为应执行准则有无充分依据，贵公司董事会是否曾经就改用新准则通过正式决议，当地财政部门对强制执行准则的范围和时间表有无特殊规定等。